fi: Yhteensopiva vaihdekepin tyyppi: Mönkijän/UTV:n vaihdekeppi; Vaijeritoiminen vaihdekeppi; Rattivaihde; Keskikonsolin vaihdekeppi; Lattiavaihde; Joystick-tyyppinen vaihdekeppi; Lyhytliikkeinen vaihdekeppi; Kuorma-auton / 4x4-jakovaihteiston vaihdekeppi; Muu
sk-SK: Kompatibilný typ radiacej páky: Radenie ATV/UTV; Lankové radenie; Radenie pod volantom; Radenie na stredovej konzole; Radenie na podlahe; Radenie typu joystick; Skrátené radenie; Radenie rozdeľovacej prevodovky (Truck/4x4); Iné
th: ประเภทคันเกียร์ที่เข้ากันได้: คันเกียร์ ATV/UTV; คันเกียร์แบบใช้สายสลิง; เกียร์คอ; เกียร์คอนโซล; เกียร์กระปุกแบบตั้งพื้น; คันเกียร์แบบจอยสติ๊ก; คันเกียร์ระยะสั้น; คันเกียร์ทรานสเฟอร์เคสรถบรรทุก/4x4; อื่นๆ
nb: Kompatibel skiftertype: ATV-/UTV-girspak; Kabeldrevet girspak; Rattgir; Konsollgir; Gulvgir; Joystick-girspak; Short-throw-girspak; Fordelingskassegir for lastebil/4x4; Annet
vi: Loại cần số tương thích: Cần số ATV/UTV; Cần số dùng dây cáp; Cần số trên trục tay lái; Cần số ở bệ trung tâm; Cần số trên sàn; Cần số kiểu cần gạt; Cần số hành trình ngắn; Cần gạt hộp số phụ xe tải/4x4; Khác
sv: Kompatibel reglagetyp: Växelspak för ATV/UTV; Kabeldriven växelspak; Rattväxel; Mittkonsolväxel; Golvväxel; Växelspak av joysticktyp; Short shift-växelspak; Växelspak för fördelningslåda (lastbil/4x4); Övrigt
ro-RO: Tip de schimbător compatibil: Schimbător ATV/UTV; Schimbător operat prin cablu; Schimbător pe coloana de direcție; Schimbător pe consolă; Schimbător pe podea; Schimbător tip joystick; Schimbător cu cursă scurtă; Schimbător cutie de transfer camion/4x4; Altele
zh-TW: 相容變速器類型: ATV/UTV 排檔桿; 鋼索式排檔桿; 方向機柱排檔桿; 中控台排檔桿; 落地式排檔桿; 搖桿式排檔桿; 短行程排檔桿; 卡車/4x4 加力箱排檔桿; 其他
el: Συμβατός τύπος λεβιέ ταχυτήτων: Επιλογέας ταχυτήτων ATV/UTV; Επιλογέας ταχυτήτων με ντίζα; Επιλογέας ταχυτήτων στην κολόνα τιμονιού; Επιλογέας ταχυτήτων στην κονσόλα; Επιλογέας ταχυτήτων στο δάπεδο; Επιλογέας ταχυτήτων τύπου joystick; Επιλογέας ταχυτήτων μικρής διαδρομής; Επιλογέας κιβωτίου μεταφοράς φορτηγού/4x4; Άλλο
ko: 호환 시프터 유형: ATV/UTV 시프터; 케이블 작동식 시프터; 컬럼 시프터; 콘솔 시프터; 플로어 시프터; 조이스틱 스타일 시프터; 숏 스로우 시프터; 트럭/4x4 트랜스퍼 케이스 시프터; 기타
tr: Uyumlu vites kolu tipi: ATV/UTV vites kolu; Kablo kumandalı vites kolu; Direksiyon altı vites kolu; Konsol vites kolu; Zemin vites kolu; Kumanda kolu tarzı vites kolu; Kısa mesafeli vites kolu; Kamyon/4x4 arazi şanzımanı vites kolu; Diğer
hr-HR: Kompatibilna vrsta mjenjača: Mjenjač za ATV/UTV; Mjenjač s kabelom; Mjenjač na upravljaču; Mjenjač na središnjoj konzoli; Podni mjenjač; Mjenjač u stilu joysticka; Mjenjač kratkog hoda; Mjenjač reduktora za kamion/4x4; Ostalo
zh-CN: 适用换挡杆类型: ATV/UTV 换挡器; 线缆控制换挡器; 怀挡式换挡器; 中控台换挡器; 地排挡式换挡器; 操纵杆式换挡器; 短行程换挡器; 卡车/4x4 分动箱换挡器; 其他
ja: 対応シフタータイプ: ATV/UTVシフター; ケーブル式シフター; コラムシフター; コンソールシフター; フロアシフター; ジョイスティック型シフター; ショートストロークシフター; トラック/4WDトランスファーケースシフター; その他
hu: Kompatibilis váltótípus: ATV/UTV váltó; Kábelműködtetésű váltó; Kormányváltó; Középkonzol-váltó; Padlóváltó; Joystick-stílusú váltó; Rövid úton járó váltó; Teherautó/4x4 osztómű-váltó; Egyéb
sl-SI: Združljiva vrsta prestavne ročice: Prestavna ročica za ATV/UTV; Prestavna ročica na pletenico; Obvolanska prestavna ročica; Sredinska prestavna ročica; Talna prestavna ročica; Prestavna ročica v obliki igralne palice; Prestavna ročica s kratkim hodom; Prestavna ročica reduktorja za tovornjake/4x4; Drugo
bg-BG: Съвместим тип скоростен лост: Скоростен лост за ATV/UTV; Скоростен лост с жило; Скоростен лост на кормилната колона; Скоростен лост на конзолата; Подов скоростен лост; Скоростен лост тип джойстик; Скоростен лост с къс ход; Скоростен лост за раздатъчна кутия на камион/4x4; Друг
fr: Type de levier de vitesses compatible: Levier de vitesse pour quad/SSV; Levier de vitesse à câble; Levier de vitesse au volant; Levier de vitesse sur console; Levier de vitesse au plancher; Levier de vitesse type joystick; Levier de vitesse à débattement court; Levier de boîte de transfert pour camion/4x4; Autre
ru: Совместимый тип переключателя: Шифтер для квадроциклов (ATV/UTV); Тросовый селектор; Подрулевой селектор; Консольный селектор; Напольный селектор; Селектор-джойстик; Короткоходная кулиса; Селектор раздаточной коробки (грузовик/4x4); Другое
en: Compatible shifter type: ATV/UTV shifter; Cable-operated shifter; Column shifter; Console shifter; Floor shifter; Joystick-style shifter; Short-throw shifter; Truck/4x4 transfer-case shifter; Other
nl: Compatibel type versnellingspook: ATV/UTV-versnellingspook; Kabelbediende versnellingspook; Stuurversnellingspook; Console-versnellingspook; Vloerversnellingspook; Joystick-versnellingspook; Short-throw-versnellingspook; Truck/4x4-tussenbakpook; Overige
pt-BR: Tipo de câmbio compatível: Câmbio de ATV/UTV; Câmbio operado por cabo; Câmbio na coluna; Câmbio no console; Câmbio no assoalho; Câmbio estilo joystick; Câmbio de engate rápido (Short-throw); Alavanca da caixa de transferência de caminhão/4x4; Outro
da: Kompatibel skiftetype: ATV/UTV-gearskifter; Kabeldrevet gearskifter; Ratgear; Konsolgearskifter; Gulvmonteret gearskifter; Joystick-gearskifter; Short-throw-gearskifter; Gearskifter til lastbil/4x4-fordelergearkasse; Andet
pl: Zgodny typ manetki: Dźwignia zmiany biegów ATV/UTV; Dźwignia zmiany biegów na linkę; Dźwignia zmiany biegów przy kierownicy; Dźwignia zmiany biegów w konsoli; Dźwignia zmiany biegów w podłodze; Dźwignia zmiany biegów typu joystick; Short shifter (skrócony skok); Dźwignia reduktora (ciężarówka/4x4); Inne
it: Tipo di cambio compatibile: Leva del cambio ATV/UTV; Leva del cambio a cavo; Leva del cambio al volante; Leva del cambio sulla console; Leva del cambio a pavimento; Leva del cambio a joystick; Leva del cambio a corsa corta; Leva del riduttore per camion/4x4; Altro
es: Tipo de palanca de cambio: Palanca de cambios para ATV/UTV; Palanca de cambios operada por cable; Palanca de cambios en la columna; Palanca de cambios en la consola; Palanca de cambios de piso; Palanca de cambios estilo joystick; Palanca de cambios de recorrido corto; Palanca de caja de transferencia para camión/4x4; Otro
lt-LT: Suderinamo tipo pavarų perjungiklis: Keturračių / UTV pavarų perjungiklis; Trosinis pavarų perjungiklis; Ant vairo kolonėlės montuojamas pavarų perjungiklis; Centrinės konsolės pavarų perjungiklis; Grindinis pavarų perjungiklis; Vairasvirtės tipo pavarų perjungiklis; Trumpos eigos pavarų perjungiklis; Sunkvežimio / 4x4 paskirstymo dėžės pavarų perjungiklis; Kita
cs: Kompatibilní typ řadicí páky: Řazení pro ATV/UTV; Lankové řazení; Řazení pod volantem; Řazení na středové konzoli; Řazení na podlaze; Řazení ve stylu joysticku; Zkrácené řazení; Řazení přídavné převodovky pro nákladní auta / 4×4; Jiné
pt-PT: Tipo de manete compatível: Mudanças de ATV/UTV; Mudanças a cabo; Mudanças na coluna de direção; Mudanças na consola; Mudanças no chão; Mudanças tipo joystick; Mudanças de curso curto; Mudanças da caixa de transferência de camião/4x4; Outras
de: Kompatibler Schalthebelyp: ATV/UTV-Schalthebel; Seilzugschalthebel; Lenkradschaltung; Konsolenschalthebel; Bodenschalthebel; Joystick-Schalthebel; Schaltwegverkürzung; LKW/4x4-Verteilergetriebe-Schalthebel; Sonstige